

CONTACTO

davidiqm@gmail.com

Cel: +52 981-175-8044

in https://www.linkedin.com/in/d
avid-quime/

San Francisco de Campeche, Campeche, México

FORMACIÓN ACADÉMICA

Universidad Autónoma de Campeche

Licenciatura en Ingeniería en Tecnología de Software (2018-2022).

HABILIDADES

- C#.NET
- Angular
- SQL Server
- PHP (Laravel)
- Javascript
- Java
- Python
- HTML5
- CSS3 (Tailwind, Bootstrap)
- Git/Github
- Flutter / Dart
- MySQL

IDIOMAS

• Idioma Inglés Intermedio Nivel Oral: Intermedio| Escrito: Intermedio. Lectura: Avanzado

David Iván Quimé Montalvo

INGENIERO EN TECNOLOGÍA DE SOFTWARE

SOBRE MI

Soy un joven desarrollador Ingenierío en Tecnología de Software con experiencia en desarrollo de web con distintos lenguajes y frameworks. Soy una persona proactiva con pasión hacia la tecnología y en constante aprendizaje. Predispuesto a colaborar en equipo y abierto al diálogo.

EXPERIENCIA LABORAL

Analista Especializado - Programador

SAFIN Campeche, Septiembre 2022 - Presente

- Desarrollo Backend del Sistema Integral Tributario (SIT) con C#
- Resolución de incidencias Frontend del Sistema Integral Tributario (SIT) con Angular
- Manejo de base de datos SQL Server
- Soporte del sistema appsGobCam en C#
- Soporte y desarrollo de aplicación móvil Xamarin para dispositivos lectores Zebra

Servicio Social - Programador (remoto)

SEDETUOP Campeche, Mayo 2022 - Diciembre 2022

- Desarrollo de aplicación móvil en Flutter
- Desarrollo de API

Programador Full Stack y Técnico de Computadoras

Nutrimorin, Marzo 2020 - Abril 2021

- Creación y desarrollo de sistema de inventario web con Laravel.
- Desarrollo de API de clientes en Laravel.
- Integración de sistema con desarrollo en aplicación móvil hecha en Flutter.
- Técnico de computadoras